臺灣臺中地方法院刑事判決　　　　　　　　　　　　九十一年度訴字第一二０九號
　　公　訴　人　臺灣臺中地方法院檢察署檢察官
　　被　　　告　甲○○
右列被告因違反毒品危害防制條例案件，經檢察官提起公訴（九十一年度毒偵字第九
八五、第一一三八號），本院判決如左：
    主  文
甲○○連續施用第一級毒品，處有期徒刑壹年。
    事  實
一、甲○○前因施用第一、二級毒品案件（原係犯肅清煙毒條例罪、麻醉藥品管理條
    例罪，分別經臺灣臺中地方法院檢察署檢察官提起公訴，審理中因毒品危害防制
    條例公布施行，改依違反毒品危害防制條例規定審理。），經本院於八十七年五
    月二十三日，以八十七年度毒聲字第二七號裁定送觀察、勒戒後，認有繼續施用
    毒品傾向，再經本院於八十七年六月十一日，以八十七年度毒聲字第二０七號裁
    定令入戒治處所施以強制戒治一年，戒治滿三個月後，其成效經評定合格，再經
    本院於八十七年十月三十日，以八十七年度毒聲字第二六四六號裁定停止戒治，
    所餘戒治期間（八十七年十一月九日起，至八十八年五月二十二日止），付保護
    管束，惟甲○○復因違反保護管束應遵守事項之情節重大，再經本院於八十八年
    三月三日，以八十八年度毒聲字第一三八九號裁定撤銷停止戒治，令入戒治處所
    施以強制戒治，迄於八十九年一月九日期滿，經本院於八十九年二月二十九日以
    八十七年度訴字第四七二號及八十七年度易字第一二九八號判處免刑確定；乃甲
    ○○仍不知悔改警惕，復基於概括之犯意，自八十九年八月間某日起至八十九年
    九月五日止，連續在台中縣大安鄉○○○路一０七一號住處，以分裝勺裝填第一
    級毒品海洛因，再以注射針筒注射手臂之方式，非法施用第一級毒品海洛因多次
    ，於八十九年九月七日下午一時許在前開住處為警查獲，並扣得海洛因毛重０．
    一公克及甲○○所有供其非法施用及預備供施用海洛因之分裝勺二支、注射針筒
    十三支等物品，施用毒品部分，經本院於九十年七月五日，以九十年度訴字第三
    ０五號判處有期徒刑十一月，經上訴臺灣高等法院臺中分院於九十年十月三日，
    以九十年度上訴字第一四一九號駁回上訴，於九十年十月二十五日確定，保安處
    分之強制戒治部分，則經本院以九十年度毒聲字第二六七號裁定令入戒治處所施
    以強制戒治一年，後經本院於九十一年一月十六日，以九十一年度毒聲字第一五
    六號裁定停止戒治，所餘戒治期間，付保護管束，九十一年三月三十一日期滿；
    惟甲○○仍未知儆惕，於上揭強戒戒治期滿前即保安處分停止戒治期間內，另行
    起意，基於施用第一級毒品海洛因之概括犯意，自九十一年三月十二日起，至九
    十一年三月二十七日上午七、八時許止，在臺中縣大安鄉○○村○○○路一０七
    一號其住處內，以將第一級毒品海洛因摻入香煙內施用之方式，平均每日一次，
    連續施用第一級毒品海洛因多次，嗣分別於九十一年三月十三日、同年月二十七
    日，至臺灣臺中地方法院檢察署觀護人室接受定期採尿送鑑後均呈嗎啡之陽性反
    應而查悉上情。
二、案經臺灣臺中地方法院檢察署檢察官自動檢舉偵查起訴。
    理  由
一、右揭事實，已據被告甲○○於本院審理中自白不諱，且被告於前開第二次強制戒
    治之停止戒治，付保護管束期間內即九十一年三月十三日、同年月二十七日，二
    次至臺灣臺中地方法院檢察署觀護人室接受定期採尿送鑑後均呈嗎啡之陽性反應
    ，亦有詮盺科技股份有限公司濫用藥物尿液檢驗報告書二紙附卷可憑，是被告確
    有施用第一級毒品犯行，應堪認定。又被告前因施用第一、二級毒品案件（原係
    犯肅清煙毒條例罪、麻醉藥品管理條例罪，分別經臺灣臺中地方法院檢察署檢察
    官提起公訴，審理中因毒品危害防制條例公布施行，改依違反毒品危害防制條例
    規定審理。），經本院於八十七年五月二十三日，以八十七年度毒聲字第二七號
    裁定送觀察、勒戒後，認有繼續施用毒品傾向，再經本院於八十七年六月十一日
    ，以八十七年度毒聲字第二０七號裁定令入戒治處所施以強制戒治一年，戒治滿
    三個月後，其成效經評定合格，再經本院於八十七年十月三十日，以八十七年度
    毒聲字第二六四六號裁定停止戒治，所餘戒治期間（八十七年十一月九日起，至
    八十八年五月二十二日止），付保護管束，惟甲○○復因違反保護管束應遵守事
    項之情節重大，再經本院於八十八年三月三日，以八十八年度毒聲字第一三八九
    號裁定撤銷停止戒治，令入戒治處所施以強制戒治，迄於八十九年一月九日期滿
    ，經本院於八十九年二月二十九日以八十七年度訴字第四七二號及八十七年度易
    字第一二九八號判處免刑確定；乃甲○○仍不知悔改警惕，復連續施用第一級毒
    品海洛因多次為警查獲，施用毒品犯行部分，經本院於九十年七月五日，以九十
    年度訴字第三０五號判處有期徒刑十一月，經上訴臺灣高等法院臺中分院於九十
    年十月三日，以九十年度上訴字第一四一九號駁回上訴，於九十年十月二十五日
    確定，保安處分之強制戒治部分，則經本院以九十年度毒聲字第二六七號裁定令
    入戒治處所施以強制戒治一年，後經本院於九十一年一月十六日，以九十一年度
    毒聲字第一五六號裁定停止戒治，所餘戒治期間，付保護管束，九十一年三月三
    十一日期滿之情，有臺灣臺中地方法院檢察署檢察官八十九年度毒偵字第七七四
    一號起訴書、本院九十年度訴字第三０五號刑事判決書、臺灣高等法院臺中分院
    九十年度上訴字第一四一九號刑事判決書、本院八十七年度易字第一二九八號刑
    事判決書、本院八十七年度訴字第四七二號刑事判決書；本院九十一年度毒聲字
    第一五六號刑事裁定書、臺灣臺中地方法院檢察署刑案資料查註紀錄表、臺灣高
    等法院被告全國刑案紀錄表各一份在卷可據，是被告其於依毒品危害防制條例規
    定施以強制戒治期滿五年之內，再犯毒品危害防制條例第十條第一項之施用第一
    級毒品罪，事證明確，犯行堪以認定。
二、核被告甲○○所為，係犯毒品危害防制條例第十條第一項之施用第一級毒品罪，
    而被告其持有第一級毒品之低度行為，已為施用之高度行為所吸收，不另論罪；
    又被告先後多次施用第一級毒品行為，時間緊接，所犯罪名相同，顯係基於概括
    之犯意反覆為之，為連續犯，應依刑法第五十六條之規定以一罪論，並加重其刑
    。爰審酌被告前已有多次施用毒品而經裁定送觀察勒戒、強制戒治期滿紀錄，未
    知儆惕，猶施用毒品不輟，惡性匪淺，惟念其於犯後坦承犯行，態度良好，尚知
    所悔悟，及一般煙毒犯成癮者，對於毒品依賴性程度高，戒除不易等一切情狀，
    量處如主文之所示刑，以示懲儆。
據上論斷，應依刑事訴訟法第二百九十九條第一項前段，毒品危害防制條例第十條第
一項、第二十三條第二項，刑法第十一條前段、第五十六條，判決如主文。
中      華      民      國      九十一      年    六    月    十一    日
                                 臺灣臺中地方法院刑事第六庭
                                     法  官  梁  堯  銘
右正本證明與原本無異。
如不服本判決，應於送達後十日內向本院提出上訴狀（須附繕本），上訴於臺灣高等
法院臺中分院。
                                     書記官
中      華      民      國      九十一      年    六    月    十一    日
附錄論罪科刑法條
毒品危害防制條例第十條
施用第一級毒品者，處六月以上五年以下有期徒刑。
施用第二級毒品者，處三年以下有期徒刑。
